# 求助版主计入当期损益的对非金融企业收取的资金占用费是否可以按照净额列示

提问人：奔跑城里 时间：2016-05-26 13:22:59
版主你好： 甲公司自身经营业绩较好、经营现金流非常好；为了解决其他关联方资金问题，甲公司通过向银行借款、票据贴现等方式向银行融资，让后转贷给其他公司。 1.甲公司向其他公司借款收到的利息，计入“其他业务收入”，相应的资金成本是否可以计入“其他业务成本”？ 2.公司将借款利息支出计入“财务费用——利息支出”，收到的其他公司的借款利息收入，是否可以计入“财务费用——利息收入”？ 问题：报表列表 1 恰当或 2 处理核实？
非经常性损益是否可以按照收到非金融企业收取的资金占用费的净额列示？还是按照收到的非金融企业收取的资金占用费的全额列示？

回答人：chenyiwei
请不要重复发帖提问，前几天你已经问过这个问题了：http://bbs.esnai.com/thread-5068080-1-1.html。